臺灣高等法院民事裁定
111年度非抗字第8號
再抗告人    統帥育樂股份有限公司

            稷瑁鈞資產管理股份有限公司

            大群育樂股份有限公司

上  三  人
法定代理人  李達為  
共      同
代  理  人  陳世英律師
相  對  人  林美瑛  
代  理  人  洪堯欽律師
            黃薌瑜律師
上列當事人間請求票款執行事件，對於中華民國110年11月25日
臺灣臺北地方法院110年度抗字第384號裁定，提起再抗告，本院
裁定如下：
    主  文
再抗告駁回。
再抗告費用由再抗告人負擔。
    理  由
一、按對於非訟事件抗告法院之裁定再為抗告，僅得以其適用法
    規顯有錯誤為理由，非訟事件法第45條第3項定有明文。所
    謂適用法規顯有錯誤，係指原裁定就其取捨證據所確定之事
    實適用之法規顯然不合於法律規定，或與司法院現尚有效及
    大法官會議之解釋，或與尚有效之判例顯然違反者而言，不
    包括認定事實不當之情形在內（最高法院60年台再字第170
    號、80年台上字第1326號判例意旨參照）。次按執票人向本
    票發票人行使追索權時，得聲請法院裁定後強制執行，票據
    法第123條亦有明文。本票執票人依票據法第123條規定向本
    票發票人行使追索權，聲請法院裁定准予強制執行，係屬非
    訟事件，對於此項聲請所為裁定，僅依非訟事件程序，就本
    票形式上之要件是否具備予以審查為已足。另依票據法第12
    4條準用第95條規定，本票雖有免除作成拒絕證書之記載，
    執票人仍應於所定期限內，為付款之提示，但發票人主張執
    票人未為提示者，應負舉證之責。
二、本件相對人主張執有再抗告人等與徐維謙於民國107年5月8
    日共同簽發，票面金額新臺幣（下同）2400萬元、付款地在
    臺北市○○○路0段00號6樓、到期日為108年12月31日、利息按
    年息20%計算，並免除作成拒絕證書之本票1紙（下稱系爭本
    票），屆期提示僅獲支付部分款項，尚餘1710萬8000元未獲
    付款，爰依票據法第123條規定聲請裁定就1710萬8000元，
    及自108年12月31日起至清償日止按年息20%計算之利息准予
    強制執行等語。經原法院司法事務官以110年度司票字第163
    50號裁定（下稱原處分）以其聲請與票據法第123條規定相
    符，並依修正後之民法第205條規定，准許就1710萬8000元
    及自108年12月31日起至110年7月19日止，按年息20%計算，
    暨自110年7月20日起至清償日止，按年息16%計算之利息，
    得為強制執行，並駁回其餘之聲請。再抗告人不服，提起抗
    告，嗣經原法院以110年度抗字第384號裁定(下稱原裁定)駁
    回再抗告人之抗告，再抗告人再為抗告。
三、再抗告意旨略以：相對人於民事本票聲請狀中僅記載「詎屆
    期為付款之提示」，未指明期付款提示之時地，顯不符票據
    法第95條之規定，伊等於原法院聲請就相對人於特定時地為
    付款提示之調查，及命相對人提出相關書證，均遭置之不理
    ，依上開規定，相對人不得聲請本票強制執行。原法院司法
    事務官以原處分准許系爭本票強制執行，原裁定維持原處分
    ，適用票據法第95條規定顯有錯誤，爰請求廢棄原裁定，並
    駁回相對人在原法院之聲請等語。
四、經查，相對人主張其執有再抗告人等與徐維謙於107年5月8
    日所共同簽發，內載憑票支付金額2400萬元、付款地在臺北
    市○○○路0段00號6樓、到期日為108年12月31日、利息按年息
    20%計算，並免除作成拒絕證書之本票1紙，屆期經提示未獲
    付款，已據提出與所述相符之系爭本票為證（原法院司票卷
    第7頁），自形式上觀之，系爭本票符合票據法第123 條規
    定。又系爭本票已載到期日及付款日，並經相對人提示後獲
    支付部分款項，且系爭本票既亦有免除作成拒絕證書之記載
    ，依票據法第124條準用第95條但書之規定，相對人執系爭
    本票聲請裁定准許強制執行時，主張其於到期日屆至經提示
    不獲付款，已足表明付款時、地，再抗告人係主張執票人未
    為提示之人，依法自應負舉證責任，其辯稱應由法院調查，
    並命相對人舉證證明其付款提示之時地云云，難認可採。據
    此，原裁定認原處分駁回相對人關於自110年7月20日起至清
    償日止逾年息16%之利息部分之強制執行聲請，於抗告人並
    無不利，再抗告人此部分抗告不合法，及就其餘金額部分，
    以再抗告人未能舉證相對人未對其為付款之提示為由，維持
    原法院司法事務官准予強制執行之處分，而駁回再抗告人之
    抗告，經核並未違反票據法第95條規定。再抗告人所陳上情
    實係就原裁定取捨證據、認定事實之職權行使為指摘，與原
    裁定適用法規顯有錯誤尚屬有別，自無可採。從而，再抗告
    意旨執此指摘原裁定不當，求予廢棄，為無理由，應予駁回
    。
五、據上論結，本件再抗告為無理由，爰裁定如主文。 
中　　華　　民　　國　　111 　年　　1 　　月　　28　　日
                  民事第十三庭  
                      審判長法  官　邱景芬　
                            法  官　林純如　
                            法  官　柯雅惠　
正本係照原本作成。
不得抗告。
中　　華　　民　　國　　111 　年　　2 　　月　　7 　　日
                            書記官  陳泰寧